【裁判字號】    90,簡上,31
【裁判日期】    900614
【裁判案由】    違反公司法
【裁判全文】
臺灣臺北地方法院刑事判決                            九十年度簡上字第三一號
    上  訴  人  臺灣臺北地方法院檢察署檢察官
    被      告  甲○○
右上訴人因被告違反公司法案件，不服本院八十九年度簡字第一六八四號中華民國八
十九年十二月二十七日第一審判決（聲請簡易判決處刑案號：八十九年度偵字第一九
六一三號），提起上訴，並移送併辦（八十九年度偵字第二三○五二號、九十年度偵
字第八二九號、第三○四五號）本院合議庭判決如左：
    主      文
原判決撤銷。
甲○○公司負責人，違反公司不得經營登記範圍以外之業務之規定，科罰金新台幣拾
肆萬元，如易服勞役，以新台幣玖佰元即銀元佰元折算壹日。
    事      實
一、甲○○係匯成科技有限公司民權分公司（設臺北市中山區○○○路○段七十一巷
    二十六號，下稱民權分公司）經理人，明知該分公司經核准登記之所營事業並未
    包含「其他娛樂業」，竟自民國（下同）八十九年九月五日起，擅自在上址開設
    「ＥＺ酷資訊館」，經營利用電腦功能擷取網際網路資料，或以電腦裝置由不特
    定人自行帶之遊戲光碟片儲存軟體資料，以產生或顯示聲光影像、圖案、動作
    等供人遊戲娛樂之「其他娛樂業」，計費方式為每小時新臺幣（下同）八十元，
    以此方式經營登記範圍以外業務，先後於八十九年九月十一日、九月三十日、十
    月三日、十月六日、十月七日、十月十日、十月十三日、十月十四日、十月五日
    、十月二十七至二十九日、十一月三、四、六、九、十八至二十日及十二月四、
    五日、九十年一月三日、九日分別為台北市政府及台北市政府警察局中山分局民
    權一派出所查獲，甲○○仍不停止上開登記範圍以外之業務，迄至九十年五月三
    十一日仍繼續在經營。
二、案經台北市政府移送台灣台北地方法院檢察署檢察官偵查起訴及併案。
    理      由
一、右揭事實業據被告於偵查中及本院審理時坦承不諱，且有台北市政府聯合稽查紀
    錄表一紙及台北市政府警察局檢查紀錄表二十紙、台北市政府建設局商業稽查紀
    錄表一紙在卷可稽，事證明確，被告犯行洵堪認定。
二、核被告所為，係違反公司法第十五條第三項、第一項之罪。被告先後多次犯行，
    為同一營業之接續行為，僅論以單純一罪，公訴人以八十九年度偵字第二三○五
    二號、九十年度偵字第八二九號、第三○四五號案件移送併辦部分，因與本件起
    訴部分有接續犯之裁判上一罪關係，本院自得併予審判，併此明。
三、原審予以論科，本非無見，惟併案部分，原審未及併予論究，核有未合。公訴人
    上訴意旨執此指摘原判決不當，顯有理由，自應由本院予以撤銷改判，爰審酌被
    告違反公司法之期間、犯罪後之態度等一切情狀，量處如主文所示之刑，並諭知
    易服勞役之折算標準。
據上論斷，應依刑事訴訟法第四百五十五條之一第三項、第三百六十九條第一項前段
、第三百六十四條、第二百九十九條第一項前段，公司法第十五條第三項、第一項，
刑法第十一條前段、第四十二條第二項，罰金罰鍰提高標準條例第二條，現行法規所
定貨幣單位折算新台幣條例第二條判決如主文。
本案經檢察官陳麗芬到庭執行職務。
中      華      民      國       九十       年     六     月    十四    日
                                  臺灣臺北地方法院刑事第五庭
                            審  判  長  法    官  廖  紋  妤
                                        法    官  陳  容  正
                                        法    官  劉  亭  柏
右正本證明與原本無異。
如不服本判決，應於判決送達後十日內，向本院提出上訴狀。
                                        書 記 官  羅  欣  宜
中      華      民      國       九十       年     六     月     廿     日


司法院資訊處製作；財團法人民間司法改革基金會備份。
